臺灣臺中地方法院民事判決　95年度訴字第2126號
原　　　告　Ｉ○○○
訴訟代理人　吳紹貴律師
複代理人　　王銘助律師
被　　　告　己○○
　　　　　　甲○○
　　　　　　乙○○
　　　　　　　　　　　3
　　　　　　丙○○
　　　　　　Ｈ○○○
　　　　　　丁○○
　　　　　　戊○○
　　　　　　王郁扉即王曉嬋
　　　　　　庚○○
　　　　　　辛○○
　　　　　　　　　　　號
　　　　　　壬○○
上　二　人
法定代理人　黃○○
被　　　告　戌○○○
　　　　　　子○○
　　　　　　寅○○
　　　　　　辰○○
　　　　　　丑○○
　　　　　　卯○○
　　　　　　　　　　　號2樓
　　　　　　天○○○
　　　　　　癸○○○
　　　　　　未○○
　　　　　　酉○○
　　　　　　申○○
　　　　　　Ａ○○○
　　　　　　　　　　　2
　　　　　　亥○○
　　　　　　巳○○
　　　　　　午○○
　　　　　　Ｃ○○
　　　　　　Ｄ○○
　　　　　　　　　　　弄10號.
　　　　　　Ｅ○○○
　　　　　　Ｂ○○
　　　　　　地○○
　　　　　　宇○○
　　　　　　玄○○
　　　　　　　　　　　號
　　　　　　宙○○
　　　　　　Ｇ○○
　　　　　　　　　　　號
上　一　人
訴訟代理人　Ｆ○○
上列當事人間請求拆屋還地事件，本院於民國96年8月6日言詞辯
論終結，判決如下：
    主  文
被告應將坐落台中縣清水鎮○○段第四五一之十四地號土地上，
如附圖所示Ｂ部分、面積五點二二平方公尺之地上建物拆除，並
將土地返還原告及其他共有人。
訴訟費用由被告負擔。
本判決於原告以新台幣壹萬玖仟元為被告供擔保後，得假執行。
    事實理由
甲、程序方面：
一、按訴狀送達後，原告不得將原訴變更或追加他訴，但擴張或
    減縮應受判決事項之聲明者，不在此限，民事訴訟法第255
    條第1項第3款定有明文。本件原告起訴時原聲明請求：(1)被
    告己○○、甲○○、乙○○、丙○○、Ｈ○○○、丁○○、
    戊○○、王曉嬋、庚○○、辛○○、壬○○、戌○○○、子
    ○○、寅○○、辰○○、丑○○、卯○○、天○○○、癸○○○、未○○、洪青龍、申○○、Ａ○○○、亥○○、巳○○、午○○、Ｃ○○、Ｄ○○、Ｅ○○○、Ｂ○○、地○○
    、宇○○、玄○○、宙○○應將坐落於台中縣清水鎮○○段
    第0451-15土地如附圖所示甲部分面積約60平方公尺（以實
    測為準）土地上之地上物拆除騰空後，將土地返還原告（原
    告嗣於95年11月24日提出民事一部撤回狀撤回此部分訴訟）
    。並將坐落於台中縣清水鎮○○段第0451-14土地如附圖所
    示乙部分面積約11平方公尺（以實測為準）土地上之地上物
    拆除騰空後，將土地返還原告等共有人全體。(2)被告Ｇ○○
    應將坐落於台中縣清水鎮○○段第0451-15號土地如附圖所
    示丙部分面積約15平方公尺（以實測為準）土地上之地上物
    拆除騰空後，將土地返還原告。並將坐落於台中縣清水鎮○○段第0451-14號土地如附圖所示丁部分面積約5平方公尺（
    以實測為準）土地上之地上物拆除騰空後，將土地返還於原
    告等共有人全體。（原告嗣於民國95年11月24日提出民事一
    部撤回狀撤回此部分訴訟）。嗣於起訴狀送達後，於96年6
    月14日言詞辯論時，變更上揭聲明為「被告應將坐落台中縣
    清水鎮○○段第451-14地號土地內位置如附圖B部分，面積
    5.22平方公尺之地上物拆除後，將其占用土地返還原告等共
    有人全體」。核屬減縮應受判決事項之聲明，符合上揭法律
    規定，應予准許，先予敘明。
二、本件被告己○○、王郁扉即王曉嬋及Ｇ○○，未於最後言詞
    辯論期日到場，其餘被告均未於言詞辯論期日到場，核無民
    事訴訟法第386條各款所列情形，爰依原告之聲請，由其一
    造辯論而為判決。
乙、實體方面：
一、原告起訴主張：坐落台中縣清水鎮○○段第451、451之1、4
    51之2、451之3、451之4、451之5、451之6等7筆地號土地原
    為兩造與訴外人吳慈容、楊德芳、王蔡金櫻所共有，嗣經臺
    灣高等法院台中分院90年度上字第220號裁判分割共有物確
    定在案，由原告分得台中縣清水鎮○○段第451－15號土地
    ，另台中縣清水鎮○○段第451－14號土地（下稱系爭土地
    ），則由全體共有人即訴外人吳慈容、楊德芳、王蔡金櫻、
    兩造等共同取得。詎被告己○○、甲○○、乙○○、丙○○
    、Ｈ○○○、丁○○、戊○○、王郁扉即王曉嬋、庚○○、
    辛○○、壬○○、戌○○○、子○○、寅○○、辰○○、丑
    ○○、卯○○、天○○○、癸○○○、未○○、洪青龍、申
    ○○、Ａ○○○、亥○○、巳○○、午○○、Ｃ○○、Ｄ○○、Ｅ○○○、Ｂ○○、地○○、宇○○、玄○○、宙○○
    、Ｇ○○等雖為系爭土地共有人之一，然未徵得其他共有人
    全體之同意，即在系爭土地如附圖所示編號Ｂ部份興建地上
    物，占用面積5.22平方公尺。原告爰依民法第767條及第821
    條之規定，請求被告等35人，拆除占用全體共有人上開地上
    物，並將系爭土地返還全體共有人等語。並聲明：(1)被告應
    將坐落於台中縣清水鎮○○段第451之14地號如附圖所示451
    之14Ｂ面積5點22平方公尺土地上之地上物拆除騰空後，將
    451之14地號土地返還原告等共有人全體；(2)願供擔保，請
    准宣告假執行。
二、被告己○○以：已搬遷；被告Ｇ○○以：我們部分已經拆除
    等語置辯。被告甲○○、乙○○、丙○○、Ｈ○○○、丁○○、戊○○、王郁扉即王曉嬋、庚○○、辛○○、壬○○、
    戌○○○、子○○、寅○○、辰○○、丑○○、卯○○、天
    ○○○、癸○○○、未○○洪青龍、申○○、Ａ○○○、亥
    ○○、巳○○、午○○、Ｃ○○、Ｄ○○、Ｅ○○○、Ｂ○○、地○○、宇○○、玄○○、宙○○未於言詞辯論期日到
    場，亦未提出準備書狀作何聲明或陳述。
三、原告主張其與訴外人吳慈容、楊德芳、王蔡金櫻、被告己○○、甲○○、乙○○、丙○○、Ｈ○○○、丁○○、戊○○
    、王郁扉即王曉嬋、庚○○、辛○○、壬○○、戌○○○、
    子○○、寅○○、辰○○、丑○○、卯○○、天○○○、癸○○○、未○○洪青龍、申○○、Ａ○○○、亥○○、巳○○、午○○、Ｃ○○、Ｄ○○、Ｅ○○○、Ｂ○○、地○○
    、宇○○、玄○○、宙○○、Ｇ○○等39人，為系爭土地之
    共有人，被告己○○、甲○○、乙○○、丙○○、Ｈ○○○
    、丁○○、戊○○、王郁扉即王曉嬋、庚○○、辛○○、壬○○、戌○○○、子○○、寅○○、辰○○、丑○○、卯○○、天○○○、癸○○○、未○○、洪青龍、申○○、Ａ○○○、亥○○、巳○○、午○○、Ｃ○○、Ｄ○○、Ｅ○○○、Ｂ○○、地○○、宇○○、玄○○、宙○○、Ｇ○○，
    在該土地如附圖所示編號Ｂ部分，面積5.22平方公尺，搭建
    地上建物，並就上述建物申請門牌號碼即台中縣清水鎮○○
    路358號房屋，而占用使用系爭土地之事實，業據原告提出
    土地登記謄本1份為證，並經本院會同台中縣清水地政事務
    所人員至現場勘驗屬實，製有勘驗筆錄暨複丈成果圖附卷可
    稽。被告甲○○、乙○○、丙○○、Ｈ○○○、丁○○、戊○○、王郁扉即王曉嬋、庚○○、辛○○、壬○○、戌○○○、子○○、寅○○、辰○○、丑○○、卯○○、天○○○
    、癸○○○、未○○、洪青龍、申○○、Ａ○○○、亥○○
    、巳○○、午○○、Ｃ○○、Ｄ○○、Ｅ○○○、Ｂ○○、
    地○○、宇○○、玄○○、宙○○、Ｇ○○已於相當時期受
    合法之通知，而未於言詞辯論期日到場，且未提出任何書狀
    加以爭執，依照民事訴訟法第280條第3項準用同條第1項之
    規定，應視同自認原告主張之事實，堪信原告主張為真實。
四、按所有人對於無權占有或侵奪其所有物者，得請求返還之。
    對於妨害其所有權者，得請求除去之。有妨害其所有權之虞
    者，得請求防止之；各共有人對於第三人，得就共有物之全
    部為本於所有權之請求。但回復共有物之請求，僅得為共有
    人全體之利益為之，民法第767條、第821條分別定有明文。
    本件被告等就其無權占有系爭土地上如附圖所示編號Ｂ部份
    之事實均不爭執，業如前述，則原告主張被告等無權占有其
    共有之系爭土地，應屬可採。是原告基於共有人之回復共有
    物之物上請求權，請求被告等將其等設置於系爭土地上如附
    圖所示編號Ｂ之地上物拆除，並將土地返還全體共有人，於
    法有據。
五、綜上所述，原告既為系爭土地之共有人，被告等無權占有系
    爭土地如附圖所示編號Ｂ部份，原告基於前述規定之共有人
    回復共有物之物上請求權，請求被告等為如主文第一項所示
    ，係有理由，應予准許。
六、本件原告陳明願供擔保，聲請宣告假執行，核無不合，爰酌
    定相當之擔保金額，予以准許。
七、本件事證已臻明確，兩造其餘攻擊防禦方法，及其他主張與
    事證，核於判決結果不生影響，爰不一一論述，附此敘明。
八、訴訟費用負擔及假執行宣告之依據：民事訴訟法第78條、第
    85條第1項、第390條第2項。
中　　華　　民　　國　　96　　年　　8 　　月　　31　　日
                  民事第二庭    法  官  涂秀玲
正本係照原本作成。
如對本判決上訴，須於判決送達後20日內向本院提出上訴狀。
中　　華　　民　　國　　96　　年　　8　　月　　31　　日
                                書記官
